臺灣臺北地方法院刑事判決
111年度審易字第910號
公  訴  人  臺灣臺北地方檢察署檢察官
被      告  陳家宏



上列被告因竊盜案件，經檢察官提起公訴（110年度偵字第33879
號），被告於準備程序中就被訴事實為有罪之陳述，經本院告以
簡式審判程序之旨，並聽取當事人之意見後，裁定改行簡式審判
程序，並判決如下：
    主      文
陳家宏犯侵入住宅竊盜罪，累犯，處有期徒刑捌月。
未扣案如附表編號一、二所示之犯罪所得均沒收，於全部或一部
不能沒收或不宜執行沒收時，追徵其價額。
    事實及理由
一、按簡式審判程序之證據調查，不受第159條第1項之限制，刑
    事訴訟法第273條之2定有明文，是於行簡式審判程序之案件
    ，被告以外之人於審判外之陳述，除有其他不得做為證據之
    法定事由外，應認具有證據能力，合先敘明。
二、本件犯罪事實及證據，除證據部分補充被告陳家宏於本院準
    備程序及審理中之自白外，均引用如附件所示檢察官起訴書
    之記載。
三、核被告所為，係犯刑法第321條第1項第1款之侵入住宅竊盜
    罪。
四、累犯部分
㈠、本件公訴檢察官已依最高法院大法庭110年度台上大字第5660
    號裁定意旨，主張構成累犯之事實及具體指明證明方法，本
    院自應依法審酌是否依累犯加重，合先敘明。
㈡、又刑法第47條累犯原規定「應」加重最低本刑，依司法院大
    法官解釋釋字第775號解釋，於修法前暫時由法院裁量「得
    」加重最低本刑，法院應視前案（故意或過失）徒刑之執行
    完畢情形（有無入監執行完畢、是否易科罰金或易服社會勞
    動而視為執行完畢）、5年以內（5年之初期、中期、末期）
    、再犯後罪（是否同一罪質、重罪或輕罪）等，綜合判斷累
    犯個案有無因加重本刑致生行為人所受的刑罰超過其所應負
    擔罪責的情形（林俊益大法官提出蔡炯燉大法官加入釋字第
    775號解釋協同意見書意旨參照）。即法院應於個案中審酌
    該當累犯加重要件者，加重最低本刑是否使其人身自由因此
    遭受過苛之侵害，以裁量是否依累犯規定加重最低本刑。
㈢、查被告前因：⑴違反毒品危害防制條例案件，經臺灣新北地方
    法院以102年度訴字第1482號判決分別判處有期徒刑1年、8
    月、4月確定；⑵施用毒品案件，經同法院以102年度易字第1
    768號判決判處有期徒刑5月確定；⑶竊盜案件，經同法院以1
    02年度簡字第4822號判決判處有期徒刑5月確定；⑷施用毒品
    案件，經同法院以102年度易字第2588號判決判處有期徒刑5
    月確定；⑸公共危險等案件，經同法院以103年度審交訴字第
    63號判決分別判處有期徒刑10月、3月確定；⑹竊盜案件，經
    同法院以103年度簡字第890號判決判處有期徒刑4月確定。
    前開各案，嗣經同法院以103年度聲字第4354號裁定應執行
    刑有期徒刑3年11月確定，於民國107年3月25日執行完畢，
    有臺灣高等法院被告前案紀錄表在卷可稽。其於執行完畢後
    ，5年以內故意再犯本件有期徒刑以上之罪，已該當刑法第4
    7條第1項累犯加重其刑之要件。而審酌被告前開⑶、⑹案亦犯
    竊盜罪，與本案罪質同一，執行完畢距本案犯行相隔3年多
    ，約為5年之中期，且依累犯規定加重最低本刑，尚無使其
    人身自由因此遭受過苛侵害而超過其所應負擔罪責之情形，
    爰依刑法第47條第1項規定，加重其刑。
五、爰以行為人之責任為基礎，審酌被告本案趁大門未關即侵入
    住宅行竊之行為情節，所竊取財物之價值及造成告訴人裴氏
    深之損害程度，兼衡其犯後始終坦承犯行之犯後態度，自述
    目前在監無能力賠償故尚未與告訴人和解賠償，並參酌被告
    國小畢業之智識程度，入監前從事清潔工，月收入約新臺幣
    2萬3,000元至2萬4,000元，需扶養母親之生活狀況等一切情
    狀，量處如主文所示之刑，以示懲儆。　　
六、按犯罪所得，屬於犯罪行為人者，沒收之，於全部或一部不
    能沒收或不宜執行沒收時，追徵其價額，刑法第38條之1第1
    項前段及第3項定有明文。查本案被告竊得如附表編號一、
    二所示之物，為其犯罪所得，雖未扣案，仍應依前揭規定諭
    知沒收，並於全部或一部不能沒收或不宜執行沒收時，追徵
    其價額。至於附表編號三所示之證件，因被害人尚得重新申
    請，沒收或追徵該等物品不具刑法上重要性，爰依刑法第38
    條之2第2項規定例外不予宣告沒收或追徵。
據上論斷，應依刑事訴訟法第273條之1第1項、第299條第1項前
段、第310條之2、第454條第2項，刑法第321條第1項第1款、第4
7條第1項、第38條之1第1項前段、第3項，判決如主文。
本案經檢察官游忠霖提起公訴，檢察官蔡名堯到庭執行職務。
中　　華　　民　　國　　111 　年　　7 　　月　　8 　　日
                    刑事第二十庭法  官    謝欣宓
上正本證明與原本無異。 
如不服本判決應於收受送達後20日內向本院提出上訴書狀，並應
敘述具體理由；其未敘述上訴理由者，應於上訴期間屆滿後20日
內向本院補提理由書（均須按他造當事人之人數附繕本）「切勿
逕送上級法院」。告訴人或被害人如對於本判決不服者，應具備
理由請求檢察官上訴，其上訴期間之計算係以檢察官收受判決正
本之日期為準。因疫情而遲誤不變期間，得向法院聲請回復原狀
。
                                書記官    朱俶伶　
中　　華　　民　　國　　111 　年　　7 　　月　　8 　　日
附錄本案論罪科刑法條
中華民國刑法第321條
犯前條第1項、第2項之罪而有下列情形之一者，處6月以上5年以
下有期徒刑，得併科50萬元以下罰金：
一、侵入住宅或有人居住之建築物、船艦或隱匿其內而犯之。
二、毀越門窗、牆垣或其他安全設備而犯之。
三、攜帶兇器而犯之。
四、結夥三人以上而犯之。
五、乘火災、水災或其他災害之際而犯之。
六、在車站、港埠、航空站或其他供水、陸、空公眾運輸之舟、
    車、航空機內而犯之。
前項之未遂犯罰之。
附表
編號 物品名稱及數量 一 行動電話1支 二 錢袋1只及現金新臺幣7,000元 三 中華民國居留證1張、全民健康保險卡1張 
附件：
臺灣臺北地方檢察署檢察官起訴書
                                    110年度偵字第33879號
　　被　　　告　陳家宏　男　49歲（民國00年0月00日生）
　　　　　　　　　　　　住新北市○○區○○○路000號7樓之
　　　　　　　　　　　　　7(另案在押)
　　　　　　　　　　　　國民身分證統一編號：Z000000000號
上列被告因竊盜案件，業經偵查終結，認應該提起公訴，茲將犯
罪事實及證據並所犯法條分敘如下：
　　　　犯罪事實
一、陳家宏前因多件竊盜、違反性騷擾防治法、違反毒品危害防
    制條例案件，自民國103年4月26日起入監接續執行，於110
    年6月16日假釋出監(保護管束期間至111年10月14日，未構
    成累犯)。詎其仍不知悔改，與李國威(另為不起訴處分)於
    民國110年10月6日凌晨1時58分許，行經BUI THI THAM（越
    南籍，中文名為裴氏深）在臺北市○○區○○○路0段000巷00號1
    樓住處前，見該址大門半掩，屋內案几上擺有裴氏深之0000
    -000000號行動電話、中華民國居留證、全民健康保險卡、
    裝有現金新臺幣(下同)7,000元之錢袋1只等共計要價1萬元
    財物無人看管，竟意圖為自己不法之所有而基於竊盜之犯意
    ，趁機侵入徒手行竊，裴氏深察覺後未及制止以使兔脫。嗣
    為警據報處理，遂循線查獲上情。
二、案經裴氏深訴由臺北市政府警察局萬華分局報告偵辦。
　　　　證據並所犯法條
一、證據清單
編號 證據名稱 待證事實 1 被告陳家宏於警詢、偵訊時自白。 全部犯罪事實。 2 證人即告訴人裴氏深於警詢、偵訊時指證。 經歷事發經過與財物損失。 3 同案被告李國威（另為不起訴處分）於警詢、偵訊時供述。 被告同行友人李國威目睹被告於進入告訴人住處行竊並遭追呼小偷，即隨被告逃逸併搭乘計程車離去。 4 證人即計程車駕駛周澤仁於警詢時證述。 被告於110年10月6日凌晨2時許，與同案被告李國威搭乘其計程車至新北市永和區永和路1段，右轉保平路後下車。 5 監視器影像暨截圖4張。 佐證被告行竊後逃逸過程。 
二、核被告陳家宏所為，係犯刑法第321條第1項第1款之侵入住
    居竊盜罪嫌。竊得贓物共計價值約1萬元為其犯罪所得，請
    依刑法第38條第1項前段及第3項規定沒收，於全部或一部不
    能沒收或不宜執行沒收者，追徵其價額。
三、依刑事訴訟法第251條第1項提起公訴。
  　此　致
臺灣臺北地方法院
中　　華　　民　　國　 111　　年　　3 　　月　　31　　日
　　　　　　　　　　　　　　　檢　察　官  游忠霖
本件正本證明與原本無異
中　　華　　民　　國　 111　　年　　4 　　月　　21　　日
　　　　　　　　　　　　　　　書　記　官　黃美雰
附錄本案所犯法條全文
中華民國刑法第321條
犯前條第 1 項、第 2 項之罪而有下列情形之一者，處 6 月以
上 5 年以下有期徒刑，得併科 50 萬元以下罰金：
一、侵入住宅或有人居住之建築物、船艦或隱匿其內而犯之。
二、毀越門窗、牆垣或其他安全設備而犯之。
三、攜帶兇器而犯之。
四、結夥三人以上而犯之。
五、乘火災、水災或其他災害之際而犯之。
六、在車站、港埠、航空站或其他供水、陸、空公眾運輸之舟、
    車、航空機內而犯之。
前項之未遂犯罰之。